# 新金融工具准则下，对财务担保合同的核算

提问人：一云 时间：2020-03-12 09:01:01
陈老师：有以下问题请教您： 1 、新金融工具准则所说的对财务担保合同减值的处理，是不是只适用于专业的担保公司？ 能否从准则中找到相应条文规定？
2 、一般企业发生财务担保时，初始计量确认及后续减值测试的会计分录处理，能否举例说明？
多谢陈老师
一云

回答人：chenyiwei
1 、一般企业更适用于金融工具确认和计量准则中的财务担保合同会计处理模式。事实上担保公司更可能采用保险合同会计模式，而一般企业运用保险合同会计模式还是存在困难的。
2 、基本分录是：借：信用减值损失，贷：预计负债。但这里只是借用了预计负债的科目名称，实际上其后续计量原则并不是由或有事项准则规范的。如果履行担保代偿义务后基本确定可以获得补偿的，则可以同时按基本确定可获得第三方补偿的金额确认一项其他流动/非流动资产，同时减少计入信用减值损失的金额。